【裁判字號】    89,毒抗,403
【裁判日期】    890524
【裁判案由】    聲請觀察勒戒
【裁判全文】
臺灣高等法院臺中分院刑事裁定          民國八十九年度毒抗字第四○三號
    抗  告  人
    即  被  告  甲○○
右抗告人因違反毒品危害防制條例聲請觀察勒戒案件，不服臺灣苗栗地方法院中華民
國八十九年三月二十二日第一審裁定（民國八十九年度毒聲字第四九○號，聲請案號
：臺灣苗栗地方法院檢察署民國八十九年度聲觀字第五十三號），提起抗告，本院裁
定如左：
    主      文
抗告駁回。
    理      由
一、本件原審法院檢察署檢察官聲請意旨略以：被告甲○○（以下稱被告）固否認其
    於民國（下同）八十八年十月十四日許，回溯四日即九十六小時內之某時，在不
    詳地點非法施用第二級毒品安非他命之事實，惟被告經苗栗縣警察局苗栗分局於
    八十八年十月十四日查獲採取被告尿液（檢體編號：一一六）檢驗結果安非他命
    呈陽性反應，有私立中山醫學院附設孫中山紀念醫院藥物濫用檢測中心結果報告
    書在卷可稽，足見被告確有非法施用安非他命之事實，爰依毒品危害防制條例第
    二十條第一項及觀察勒戒處分執行條例第三條第一項、第二項之規定，聲請裁定
    將被告送勒戒處所觀察、勒戒等語。原審法院經核屬實，於法並無不合，依前開
    法條之規定，裁定被告施用第二級毒品，應送勒戒處所觀察、勒戒。經核原審法
    院裁定並無不當。
二、抗告意旨略以：被告未於八十八年十月四日或之前九十六小時內，施用安非他命
    之事實，當日驗尿，覺得採尿所裝用之空瓶存有殘餘水分，驗出有安非他命陽性
    反應，即係採尿所裝用之容器不潔所致，況被告於八十九年三月下旬，經警傳訊
    驗尿，及八十九年四月十二日及同月十三日連續二日前往為恭紀念醫院檢驗尿液
    ，亦均無安非他命陽性反應，足見被告長久以來均無施用安非他命之事實等語。
    惟查被告於八十八年十月十四日上午九時，在苗栗縣警察局苗栗分局訊問並採取
    尿液編號第一一六號時供稱，容器係其親自裝封，並無供稱該容器空瓶存有殘餘
    不潔水分。至被告於八十九年三月下旬，經警訊問採取尿液及八十九年四月十二
    日，同月十三日連續二日前往為恭紀念醫院檢驗尿液結果，均無安非他命陽性反
    應，亦均能證明被告於各該日或各該日之前回溯九十六小時內，未施用安非他命
    ，不能據此證明，本件被告未於八十八年十月十四日回溯九十六小時未施用第二
    級毒品安非他命之事實，是被告之抗告為無理由，應予駁回。
三、據上論結：應依刑事訴訟法第四百十二條，裁定如主文。
中      華      民      國    八十九     年      五       月   二十四   日
                                  臺灣高等法院臺中分院刑事第三庭
                                        審判長法  官  方  艤  駐
                                              法  官  劉  連  星
                                              法  官  廖  柏  基
右正本證明與原本無異。
不得再抗告。
                                              書記官  陳  曉  青
中      華      民      國    八十九     年      五       月   二十五   日
                                                                        Ｆ


司法院資訊處製作；財團法人民間司法改革基金會備份。
